【裁判字號】    89,易,660
【裁判日期】    890327
【裁判案由】    傷害
【裁判全文】
臺灣臺南地方法院刑事判決                          八十九年度易字第六六號
    公  訴  人  台灣台南地方法院檢察署檢察官
    被      告  甲○○
右列被告因傷害案件，經檢察官提起公訴（八十九年度偵字第九七六號），本院判決
如左：
    主  文
甲○○傷害人之身體，累犯，處有期徒刑參月，如易科罰金，以參佰元折算壹日。
扣案三節警棍壹支沒收。
    事  實
一、甲○○前有殺人前科，又於民國八十七年間因犯恐嚇罪，經台灣台中地方法院判
    處有期徒刑四月確定，甫於八十八年二月十二日易科罰金執行完畢，猶不知悔改
    ，復於八十八年十一月三日晚上十一時十五分許，駕駛車牌號碼Ｎ八─六九一八
    號自小客車，行經台南市○○○路與民生路口時，與乙○○駕駛之車牌號碼ＴＸ
    ─五八一二號自小客車發生行車糾紛，嗣雙方下車理論發生口角爭執，甲○○即
    基於傷害之犯意，持其所有之三節警棍毆打乙○○，致乙○○左前臂受有瘀傷之
    傷害。乙○○受傷後，經報警循線查獲甲○○，並扣得三節警棍一支。
二、案經乙○○訴由台南市警察局第四分局移送台灣台南地方法院檢察署檢察官偵查
    起訴。
    理  由
一、上開事實業據被告甲○○於警、偵訊及本院審理中坦承不諱，核與告訴人乙○○
    指訴情節相符，復有醫院之診斷證明書一紙附卷可稽，及三節警棍一支扣案可證
    。事證明確，被告罪行堪予認定，應依法論科。
二、核被告所為，係犯刑法第二百七十七條第一項之傷害罪。又被告甲○○前有殺人
    前科，又於八十七年間因犯恐嚇罪，經台灣台中地方法院判處有期徒刑四月確定
    ，甫於八十八年二月十二日易科罰金執行完畢，有台灣台南地方法院檢察署刑案
    資料查註紀錄表、本院被告全國前案紀錄表各乙紙可參，其於五年內再犯本件有
    期徒刑以上刑之罪，為累犯，應加重其刑。爰審酌被告之品行、犯罪之動機、目
    的、手段、犯罪時所受之刺激、被害人所受傷害程度及被告犯罪後坦承犯行態度
    良好等一切情狀，量處如主文所示之刑，並諭知易科罰金之折算標準，以資懲儆
    。另扣案三節警棍一支為被告所有，供犯罪所用之物，併宣告沒收。
三、據上論斷，應依刑事訴訟法第二百九十九條第一項前段，刑法第二百七十七條第
    一項、第四十一條、第四十七條、第三十八條第一項第二款，罰金罰鍰提高標準
    條例第一條前段、第二條，判決如主文。
本案經檢察官許鈺茹到庭執行職務。
中    華    民    國      八十九    年      三      月      二十七      日
                                      臺灣臺南地方法院刑事第二庭
                                          法  官  彭  喜  有
右正本證明與原本無異
如不服本判決，應於送達後十日內，向本院提出上訴狀
                                          書記官  楊  育  民
中    華    民    國      八十九    年      三      月      二十七      日
附錄本案論罪科刑法條全文
刑法第二百七十七條第一項：
  傷害人之身體或健康者，處三年以下有期徒刑、拘役或一仟元以下罰金。


司法院資訊處製作；財團法人民間司法改革基金會備份。
